# 债权人清算债务处理

提问人：Arimina 时间：2022-03-29 10:11:42
各位老师好，
我想请教一下我们公司是债务人，债权人是海外关联方，现在由于海外关联方准备注销清算，并和我们签订了债务豁免条款，那这笔债务应该怎么会计处理合适呢？我查了一下其他类似问题的回答都是放资本公积，但是我们这个债权人要清算了，放资本公积还合适吗？

回答人：chenyiwei
因为涉及关联方交易，很难证明这种豁免是公允和具有商业实质的，故应按权益性交易处理。